---
title: "LAB 53 (MD)"
author: "AnaGSanjuanM"
date: "2023-03-19"
output:
  pdf_document: default
  html_document: default
---

------------------------------LABORATORIO 53----------------------------------

Hecho con gusto por Carla Carolina Pérez Hernández (UAEH)

V9

-------------------Alumna: Ana Grisel Sanjuan Merida--------------------------

LABORATORIO - Gráficos en R con ggplot2 para Ciencia de Datos

Editar con temas de ggplot2. Comandos estéticos.

Instalando paquete con los datos

install.packages("gapminder")

install.packages("ggplot2")

Cargar libreria ggplot2 y gapminder
```{r}
library(ggplot2)
library(gapminder)
```


Cargando datos a entorno
```{r}
data("gapminder")
```


Filtrando por año 2007
```{r}
gapminder2007 <- gapminder[gapminder$year == '2007', ]
```



Haciendo grafica de puntos
```{r}
p1 <- ggplot(data = gapminder2007,
             mapping = aes(x = gdpPercap,
                           y = lifeExp,
                           color = continent)) +
  geom_point()
```


Ver gráfica
```{r}
p1
```


Temas básicos de ggplot2

Agregamos capa al gráfico p1

Añadimos en la capa el theme_bm()
```{r}
p1 + theme_bw()
```


Para un tema minimalista, la capa será minimal
```{r}
p1 + theme_minimal()
```


Más temas
install.packages('ggthemes')
```{r}
library(ggthemes)
```


Temas y colores

Gráficos como el periódico Economist

Se agrega una capa scale_color para colorear el gráfico
```{r}
p1 + theme_economist() + scale_color_economist()
```


Gráficos tema excel new

Se agrega una capa scale_color para colorear el gráfico
```{r}
p1 + theme_excel_new() + scale_color_excel_new()
```


Probando otros temas y colores con autocompletado

Solarized
```{r}
p1 + theme_solarized() + scale_color_solarized()
```


Stata
```{r}
p1 + theme_stata() + scale_color_stata()
```


Wsj
```{r}
p1 + theme_wsj() + scale_color_wsj()
```


Calc
```{r}
p1 + theme_calc() + scale_color_calc()
```


Fivethirtyeigh
```{r}
p1 + theme_fivethirtyeight() + scale_color_fivethirtyeight()
```


#------------------------------FIN LABORATORIO 53------------------------------